【裁判字號】    97,訴,1467
【裁判日期】    971231
【裁判案由】    清償借款
【裁判全文】
臺灣臺南地方法院民事判決              97年度訴字第1467號
原      告  合作金庫商業銀行股份有限公司
法定代理人  丙○○
訴訟代理人  甲○○
            己○○
            乙○○
被      告  王  坊
                        號
被      告  戊○○
訴訟代理人  丁○○
上列當事人間請求清償借款事件，經本院於民國97年12月25日言
詞辯論終結，判決如下：
    主      文
被告應連帶給付原告新臺幣柒拾壹萬參仟壹佰肆拾參元，及自民
國九十七年三月十一日起至清償日止，按週年利率百分之三計算
之利息，暨自民國九十七年四月十二日起至清償日止，其逾期在
六個月以內者，按上開利率之百分之十；逾期超過六個月者，按
上開利率之百分之二十計算之違約金。
訴訟費用新臺幣柒仟捌佰貳拾元由被告連帶負擔。
    事實及理由
一、本件原告起訴主張：被告王  坊於民國95年5月11日邀同被
    告戊○○為連帶保證人，向原告借款1,000,000元，約定借
    款期間至101年5月11日止，自95年5月11日起分72期償還，
    於每月11日攤還本息，利率按百分之3計算。如未按月繳付
    ，即喪失期限利益，全部債務視為到期，應立即全部償還，
    且自逾期之日起，逾期在六個月以內者，按上開利率百分之
    十，逾期超過六個月者，按上開利率百分之二十加計違約金
    ，並簽立借據作為借款憑據。詎本件僅繳至97年3月10日即
    未清償，本金尚欠713,143元未償還，經原告多次催討，均
    未獲償付。為此，爰依消費借貸之法律關係，為此提起本件
    訴訟。並聲明：求為判決如主文第1項所示本息及違約金。
二、被告王  坊則以：其對於原告請求金額一節並不爭執，但目
    前還款有困難等語，以資抗辯；又被告戊○○則以：其係連
    帶保證人，原告應先執行主債務人之房地，不夠部分始由連
    帶保證人負責等語，以資抗辯。
三、本件原告主張之前開事實，業據原告提出與其所述相符之借
    據、放款相關貸放及保證資料等件為證，核與原告上揭所述
    相符，堪信原告之主張為真實。被告戊○○辯稱原告應先執
    行債務人之房地云云，然按稱保證者，謂當事人約定，一方
    於他方之債務人不履行債務時，由其代負履行責任之契約；
    保證債務，除契約另有訂定外，包含主債務之利息、違約金
    、損害賠償及其他從屬於主債務之負擔；連帶債務之債權人
    ，得對於債務人中之一人或數人或其全體，同時或先後請求
    全部或一部之給付，連帶債務未全部履行前，全體債務人仍
    負連帶責任，民法第739條、第740條、第273條分別定有明
    文。再按保證債務之所謂連帶，係指保證人與主債務人負同
    一債務，對於債權人各負全部給付之責任者而言，此就民法
    第272條第1項規定連帶債務之文義參照觀之甚明。故連帶保
    證與普通保證不同，縱使無民法第746條所揭之情形，亦不
    得主張同法第745條關於先訴抗辯之權利（最高法院45年台
    上字第1426號判例、88年度台上字第1815號判決意旨參照）
    。查本件原告主張被告王  坊邀同被告戊○○為連帶保證人
    向其借款，到期未依約清償一節，業如前述，揆諸前揭說明
    ，原告依法自得向被告請求連帶給付積欠之借款、利息及違
    約金。
四、從而，原告依消費借貸及連帶保證之法律關係，請求被告連
    帶給付借款713,143元，及如主文第1項所示之利息與違約金
    ，為有理由，應予准許。
五、按共同訴訟人因連帶或不可分之債敗訴者，應連帶負擔訴訟
    費用；又法院為終局判決時，應依職權為訴訟費用之裁判，
    民事訴訟法第85條第2項、第87條第1項定有明文。查本件訴
    訟費用經核為7,820元（第一審裁判費)，本院爰依職權確定
    上開訴訟費用由被告連帶負擔。
六、結論：本件原告之訴為有理由，依民事訴訟法第78條、第85
    條第2項、第87條第1項，判決如主文。
中    華    民    國    97    年    12    月    31    日
                      民事第三庭  法  官  黃莉莉
以上正本證明與原本無異。
如對本判決上訴，須於判決送達後20日內向本院提出上訴狀。
中    華    民    國    97    年    12    月    31    日
                                  書記官  陳著振


司法院資訊處製作；財團法人民間司法改革基金會備份。
